【裁判字號】    89,訴,226
【裁判日期】    900406
【裁判案由】    收回被徵收土地
【裁判全文】
臺北高等行政法院裁定                              八十九年度訴字第二二六號
    原      告  甲○○○
    訴訟代理人  乙○○
    被      告  臺北市政府地政處
    法定代理人  丙○○處長）.
右當事人間因土地徵收事件，原告不服行政院中華民國八十九年六月三十日台八十九
訴字第一九三五八號訴願決定，提起行政訴訟，本院裁定如左：
    主  文
原告之訴駁回。
訴訟費用由原告負擔。
    理  由
一、按訴願之提起，應自行政處分達到或公告期滿之次日起三十日內提起之，為修正
    前訴願法第九條第一項所明定。若逾三十日之不變期間而提起訴願即為法所不許
    。此項規定，於再訴願準用之，亦為同法第二十七條所規定。
二、本件需用土地人台北市政府為興辦圓山第一、二、四號公園工程，需用坐落台北
    市○○區○○段一六九地號等一二七筆土地，面積一五、七五二八公頃，報經行
    政院以六十六年十月十三日台內地字第七五四五九○號函核准徵收，交台北市政
    府以六十六年十月二十八日六六府地四字第四六六一四號公告，並函知各土地所
    權人。嗣原告於八十八年二月十九日請求收回其被徵收之土地，台北市政府地政
    處以八十八年六月十七日北市地四字第八八二一七六八七○○號函復否准所請，
    原告乃於八十八年七月五日向台北市政府提起訴願，其訴願書亦就行政院六十六
    年十月十三日台內地字第七五四五九○號函核准徵收之處分聲明不服。案經台北
    市政府就土地徵收部分函經內政部依訴願管轄規定移送行政院。行政院以其六十
    六年十月十三日台內地字第七五四五九○號函核准徵收處分，台北市政府係於六
    十六年十月二十八日以六六府地四字第四六六一四號公告，公告期間自六十六年
    十月二十九日起至六十六年十一月二十七日止，並函知各土地所有權人，原告對
    公告事項如有異議，或對核准徵收之處分如有不服，自應依行為時土地法第二百
    二十七條規定，於公告期間內向台北市政府以書面提出異議，或於徵收公告期滿
    之次日起三十日內提起訴願，始為適法。因於八十九年四月十三日以台八十九訴
    字第一○六三一號函請原告檢附曾就本件土地徵收表示異議或不服之相關文件送
    該院，惟原告僅檢送本件核准徵收前，台北市政府工務局公園路燈管理處就其六
    十六年九月五日請求緩拆房屋陳情書所為之八十六年十月十一日北市工公藝字第
    七○四一號復函，並未能舉證證明曾於本件土地徵收公告期間提出異議或於徵收
    公告期滿後三十日內提起訴願，而遲至八十八年七月五日始就核准徵收處分提起
    訴願，已逾首揭法定不變期間，認屬程序不合，而不受理，經核並無不合，原告
    提起行政訴訟，未曾主張上開行政院訴願決定所持理由有何違法之處，徒以實體
    上之理由提起行政訴訟，原告之訴自屬不合法，應予駁回。
三、依行政訴訟法第一百零七條第一項第十款、第一百零四條、民事訴訟法第九十五
    條、第七十八條，裁定如主文。
中    華    民    國     九十        年      四      月        六       日
                              臺 北 高 等 行 政 法 院  第 一 庭
                                          審 判 長 法  官  鄭忠仁
                                                   法  官  楊莉莉
                                                   法  官  林金本
右為正本係照原本作成。
如不服本裁定，應於送達後十日內向本院提出抗告狀（須按他造人數附繕本）。
中    華    民    國    九十    年      四      月             十       日
                                                   書記官  簡信滇


司法院資訊處製作；財團法人民間司法改革基金會備份。
